# 请教陈版主，关于实物注资后，更新评估报告的双方账务处理。

提问人：lardqiu 时间：2022-12-15 15:16:58
请教陈版主，我们有这样的是一个案例，
A公司将自己拥有的一项资产X实物注资占股49%，B公司现金出资占股51%成立新公司C。
2020 年，资产X的账面价值是 40 万，初步评估价值是 49 万，因此B公司注资 51 万，成立C公司，注册资本 100 万，C公司账务处理实收资本增加 100 万。
2022 年，资产X重新评估，新的评估基于 2020 年这个时点，评估价格是 98 万，比之前增加 49 万，因此B公司同步再注资 51 万。此时C公司账务处理为增加资本公积 100 万。（X资产评估增加 49万，B公司现金 51 万。）
2022 年这次的重新评估，C公司直接进资本公积是否合理？我觉得计入实收资本会更合适
同时，A公司根据两次评估资产的价格差异98-49=49万，计入投资收益，这样处理是否合适？（根据非货币性资产交换，实物资产交换股权，公允价值差与账面差异计入当期损益）

回答人：chenyiwei
1 、为何要基于同一基准日对同一项资产再次进行评估？该项重新评估安排背后的逻辑是什么？是最初已经约定了 2 年后重新核实出资价值，还是因为受到了外部监管机构（如国家审计机关、纪检监察机构等）关于作价偏低的质疑？
2 、重新评估结果与最初的评估结果存在重大差异，是否表明此前的评估结果，以及基于此前评估结果的会计处理，存在重大差错？即，是否需进行追溯重述的更正处理，而不是直接调整在2022 年度？
3 、由于实收资本具有特殊的法律上的意义，因此如要调整实收资本，必须履行一系列法律手续，而不能直接调整。